臺灣士林地方法院刑事判決
109年度易字第572號
公  訴  人  臺灣士林地方檢察署檢察官
被      告  高騰茂



上列被告因違反毒品危害防制條例案件，經檢察官聲請簡易判決
處刑（109年度毒偵字第583號），經本院士林簡易庭認不宜以簡
易判決處刑（109年度士簡字第277號），移由本院刑事普通庭改
依通常程序審理，判決如下：
    主  文
高騰茂施用第二級毒品，累犯，免刑。
扣案之吸食器壹組沒收。
    事  實
一、高騰茂前曾因施用毒品案件，經臺灣士林地方法院以107年
    度審簡字第441號判決處有期徒刑3月確定，甫於民國107年7
    月19日易科罰金執行完畢。詎其仍未戒除毒癮，又基於施用
    第二級毒品甲基安非他命之犯意，於108年10月26日下午10
    時許，在新北市淡水區第一公墓運動公園之廁所內，以將甲
    基安非他命置入玻璃球後燒烤吸食所生煙霧之方式，施用第
    二級毒品1次。嗣於同年月27日下午8時40分許，高騰茂駕駛
    車牌號碼0000-00號自用小客車，在新北市○○區○○街00巷00
    號前迴轉時幾乎撞擊路邊停放之機車，遂遭警方攔查，經高
    騰茂同意搜索後，扣得吸食器1組，另經高騰茂同意採其尿
    液送驗，結果呈安非他命、甲基安非他命陽性反應，始悉上
    情。
二、案經新北市政府警察局海山分局報告臺灣新北地方檢察署呈
    請臺灣高等檢察署檢察長令轉臺灣士林地方檢察署檢察官偵
    查後聲請簡易判決處刑。
    理  由
一、本案犯罪事實，業據被告於警詢、偵查中坦承不諱，且其為
    警查獲後經採集尿液送驗結果，呈安非他命、甲基安非他命
    陽性反應，此有尿液檢體採證同意書、新北市政府警察局受
    採集尿液檢體人姓名及檢體編號對照表、台灣檢驗科技股份
    有限公司2019年11月12日濫用藥物檢驗報告結果判定陽性（
    檢體編號：B0000000）各1份（毒偵436卷第18頁、第19之1
    頁、第4頁）、新北市政府警察局海山分局搜索扣押筆錄、
    扣押物品目錄表（毒偵436 卷第10至12頁）、照片3 張（毒
    偵436 卷第16-1、17頁）等資料在卷可稽。足認被告之自白
    與事實相符，應堪採信。本案事證明確，應依法論科。
二、論罪科刑：
  ㈠核被告所為，係犯毒品危害防制條例第10條第2項之施用第二
    級毒品罪。被告施用第二級毒品甲基安非他命前持有第二級
    毒品甲基安非他命之低度行為，應為施用之高度行為所吸收
    ，不另論罪。又被告有如上述所載之前科及執行情形，此有
    臺灣高等法院被告前案紀錄表在卷可稽，其於有期徒刑執行
    完畢後，5年內故意再犯本案有期徒刑以上之罪，自屬刑法
    第47條第1項規定之累犯。
  ㈡被告為本件犯行後，毒品危害防制條例就施用毒品罪相關訴
    追條件之規定，業於109年1月15日修正公布，並自同年7月1
    5日生效施行。犯該條例第10條之罪者，檢察官應聲請法院
    裁定令被告入勒戒處所觀察、勒戒；觀察、勒戒後，檢察官
    依據勒戒處所之陳報，認受觀察、勒戒人無繼續施用毒品傾
    向者，檢察官應即釋放，並為不起訴之處分；依前項規定為
    觀察、勒戒或強制戒治執行完畢釋放後，3年後再犯第10條
    之罪者，適用前2項之規定；本條例施行前犯第10條之罪之
    案件，於修正施行後，審判中之案件，由法院依修正後規定
    處理；依修正後規定應為不起訴處分者，法院應為免刑之判
    決，修正後毒品危害防制條例第20條第1項、第2項、第3項
    、第35條之1第2款分別定有明文。查本案被告係於毒品危害
    防制條例109年7月15日生效施行前犯上開犯行，本案並於施
    行前（109年4月16日）繫屬於本院，有臺灣士林地方檢察署
    109年4月16日士檢家法109毒偵583字第1099016430號函上本
    院戳章可佐，揆諸前開說明，即應依修正後之毒品危害防制
    條例規定處理。
  ㈢查被告經本院以109年度易字第572號裁定送勒戒處所觀察、
    勒戒，業經臺灣士林地方檢察署於111年2月6日送執行觀察
    勒戒、同年3月11日執行完畢並釋放，有臺灣士林地方檢察
    署函暨所附之法務部○○○○○○○○111年3月11日之無繼續施用毒
    品傾向釋放通知書、臺灣高等法院在監在押全國全國紀錄表
    在卷可憑，則依修正後毒品危害防制條例第20條第2項前段
    之規定，被告既經評定為無繼續施用毒品之傾向，原應由檢
    察官為不起訴處分，然本案係於新法生效施行前繫屬於本院
    ，核屬毒品危害防制條例修正施行後之審判中案件，揆諸前
    揭規定，本院自應為免刑之判決。
　㈣另扣案之吸食器1 組，業據被告供承為其所有且供本件施用
    第二級毒品所用之物等語明確（毒偵卷第7頁、第12頁），
    自應依刑法第38條第2項前段規定宣告沒收之。
三、末按法院認為應科拘役、罰金或應諭知免刑或無罪之案件，
    被告經合法傳喚無正當理由不到庭者，得不待其陳述逕行判
    決，刑事訴訟法第306條定有明文。查被告經本院合法傳喚
    無正當理由不到庭，而本院既為免刑判決，依前開規定，即
    不待其陳述，逕為一造缺席判決。
據上論斷，應依刑事訴訟法第452條、第299條第1項但書、第306
條，判決如主文。
本案經檢察官曹哲寧聲請簡易判決處刑，檢察官吳昭瑩到庭執行
職務。
中　　華　　民　　國　　111 　年　　5 　　月　　5 　　日
                  刑事第六庭法  官  李建忠
以上正本證明與原本無異。
如不服本判決應於收受送達後20日內向本院提出上訴書狀，並應
敘述具體理由。其未敘述上訴理由者，應於上訴期間屆滿後20日
內向本院補提理由書（均須按他造當事人之人數附繕本）「切勿
逕送上級法院」。
因疫情而遲誤不變期間，得向法院聲請回復原狀。　　　　　　
                            書記官  林承翰
中　　華　　民　　國　　111 　年　　5 　　月　　5 　　日
附錄：本案論罪科刑法條全文
毒品危害防制條例第10條
施用第一級毒品者，處六月以上五年以下有期徒刑。
施用第二級毒品者，處三年以下有期徒刑。